# 金融资产疑问请教

提问人：胡澍钦 时间：2020-03-18 08:05:25
请教各位：
因我们要求客户提前付款，客户少支付的款项确认为财务费用现金折扣，请问提前付款的应收账款需不需要在因金融资产转移而终止确认的应收账款里披露。

回答人：chenyiwei
不需要，这是和原债务人结算款项导致收取金融资产合同现金流量的权利终止，所导致的终止确认，并不是将该应收账款转让给第三方。